【裁判字號】    99,事聲,10039
【裁判日期】    991029
【裁判案由】    返還提存物
【裁判全文】
臺灣臺北地方法院民事裁定           99年度事聲字第10039號
異  議  人  乙○○
相  對  人  甲○○
            震泰銀樓股份有限公司
法定代理人  丙○○
上列當事人間聲請返還提存物事件，異議人對民國99年6月2日本
院99年度司聲字第192號裁定聲明異議，本院裁定如下：
    主  文
異議駁回。
    理  由
一、本件異議意旨略以：異議人前遵本院74年度全字第323號民
    事裁定為擔保假扣押，曾提供新臺幣（下同）2萬2,000元為
    擔保，並以本院74年度存字第397號提存事件提存在案。茲
    因訴訟終結後，異議人向本院聲請通知相對人行使權利而其
    迄未行使，異議人已於98年8月11日收到北院隆民行98年度
    審全聲字第598號回函，可見已於之前即已行使聲請之動作
    ，可能於民國98年5月間即已具狀聲請返還提存物，並未逾
    聲請期限，故請重新審酌，准予廢棄原裁定等語。
二、按提存物不能依第10條第3項、第17條第2項、第18條第2項
    或其他法律規定歸屬國庫者，自提存之翌日起25年內未經取
    回或領取時，亦歸屬國庫。本法修正施行前已提存之事件，
    提存物歸屬國庫之期間，依下列規定：四、自提存之翌日起
    已逾25年之提存物未歸屬國庫之提存事件，本法修正施行之
    翌日起，得於2年內聲請領取或取回，96年12月12日修正公
    布施行之提存法第20條第1項及第30條第1項第4款分別定有
    明文。
三、經查，本件異議人與相對人間清償票款事件，異議人依本院
    74年度全字第323號假扣押裁定，曾提供2萬2,000元為擔保
    金，並於74年1月29日以本院74年度存字第397號提存事件提
    存在案，並經本院調閱上開卷宗屬實，依前揭法條規定，本
    件提存物應自提存之翌日起逾25年即99年1月30日即歸屬國
    庫。本院提存所並於97年11月5日發函通知異議人儘速檢具
    提存書及相關證明文件到院取回上開提存物，該函於97年11
    月14日寄存送達異議人，有本院提存所97年11月5日存字第
    397號函及送達證書附卷可稽，且經本院調閱該提存卷宗核
    閱屬實。異議人雖主張其可能於98年5月間即已具狀聲請返
    還提存物云云。惟查，異議人於99年4月2日始具狀聲請本件
    返還提存物，有民事聲請返還提存物狀之本院收狀章可憑（
    見本院99年度司聲字第192號卷），本院復依職權調閱異議
    人之相關案卷，僅有異議人於98年6月19日聲請撤銷假扣押
    裁定之書狀，本院於98年7月28日裁定撤銷假扣押（本院98
    年度審全聲字第598號），查無其他異議人聲請返還提存物
    之書狀，此外，異議人復未提出其曾於98年5月間或在99年1
    月30日前聲請返還提存物之證據，是本件異議人具狀聲請返
    還提存物之日，顯已逾前揭提存物歸屬國庫之期日，應已喪
    失聲請返還提存物之權利。
四、綜上所述，異議人聲請返還提存物難認為合法，應予駁回，
    原裁定駁回異議人之聲請，經核並無違誤。異議意旨指摘原
    裁定不當，求為廢棄，為無理由，應予駁回。
五、依民事訟法第240條之4第3項後段，裁定如主文。
中    華    民    國    99    年    10    月    29    日
                  民事第一庭    法      官  楊晉佳
以上正本係照原本作成。
如對本裁定抗告，須於裁定送達後10日內向本院提出抗告狀，並
繳納抗告費新臺幣1,000元。
中    華    民    國    99    年    10    月    29    日
                                書記官  蘇炫綺

司法院資訊處製作；財團法人民間司法改革基金會備份。
